臺灣臺北地方法院民事判決　　　　　　　　　　　　九十一年度訴字第一一九四號
　　原　　　告　中央信託局
　　法定代理人　丁○○
　　訴訟代理人　甲○○
　　被　　　告　丙○○
　　　　　　　　戊○○
　　　　　　　　乙○○
右當事人間請求清償借款事件，本院判決如左：
    主    文
被告應連帶給付原告新台幣壹佰零捌萬壹仟肆佰伍拾玖元，及如附表所示之利息暨違
約金。
訴訟費用由被告連帶負擔。
本判決第一項於原告以新台幣拾陸萬壹仟元供擔保後，得假執行。但被告戊○○、
被告乙○○如於假執行程序實施前，以新台幣壹佰零捌萬壹仟肆佰伍拾玖元為原告預
供擔保，得免為假執行。
    事    實
甲、原告方面：
　一、聲明：（一）如主文第一項所示。
　　　　　　（二）願供擔保以代釋明，請准宣告假執行。
  二、陳述：被告丙○○以其餘被告為連帶保證人，於民國八十八年十一月八日，向
      原告借用新台幣（下同）肆拾萬元，約定借款期限為七年，自八十八年十一月
      十一日起至九十五年十一月十一日止，於借款撥付之次月起，分八十四個月按
      年金法計算，按月攤還本息，如有一期未如期攤還，即喪失一切期限利益，利
      息按原告之基本放款利率減年息百分之零點五七機動計算，每逢結算利息時，
      被告應即如數照繳，如利息遲付一年後經催告而不償還時，得將遲付之利息滾
      入原本複利計算。如未依約清償本息時，除逾期部分按當時基本放款利率加年
      息百分之二點五計算利息外，逾期清償在六個月以內者，按上開利率百分之十
      ，超過六個月者，超過部分按上開利率百分之二十計付違約金。詎丙○○自九
      十年二月十一日起，即未依約清償本息，依約一切債務視為全部到期。另被告
      戊○○亦以其餘被告為連帶保證人，於八十八年十一月八日，向原告借用捌拾
      萬元，約定借款期限、利息、違約金、期限利益等，皆如上開條件。詎戊○○
      自八十九年九月十一日起，即未依約清償本息，依約一切債務亦視為全部到期
      。為此均基於消費借貸及連帶保證契約之法律關係，提起本件訴訟。
　三、證據：提出消費性借款契約、放款帳卡明細、授信交易清單等件為證。
乙、被告方面：
  一、被告丙○○未於言詞辯論期日到場，亦未提出書狀，作何聲明或陳述。
  二、被告戊○○部分：
    （一）聲明：１、駁回原告之訴及其假執行之聲請。
    　　　　　　２、如受不利之判決，願供擔保請准免為假執行。
    （二）陳述：伊有擔任被告丙○○之連帶保證人，亦有向原告為系爭捌拾萬元借
          款，惟積欠原告之款項，因為工作不穩定，沒有辦法返還。
  三、被告乙○○部分：
　　（一）聲明：１、駁回原告之訴及其假執行之聲請。
　　　　　　　　２、如受不利之判決，願供擔保請准免為假執行。
　　（二）陳述：伊有擔任系爭二筆借款之連帶保證人，但原告應先向借款人求償，
　　　　　因借款人有工作，伊沒有工作。
    理    由
一、依兩造所簽訂消費性借款契約第八條「‧‧‧。如違背本契約規定之各條款，經
    貴局（即原告）提起訴訟時，由貴局所在（即台北市○○街○段四九號）地方法
    院審理。」之約定，本院自有管轄權，合先敘明。
二、被告丙○○經合法通知，未於言詞辯論期日到場，核無民事訴訟法第三百八十六
    條所列各款情形，應依原告之聲請，由其一造辯論而為判決，併予敘明。
三、原告主張：被告丙○○以其餘被告為連帶保證人，於八十八年十一月八日，向原
    告借用肆拾萬元，約定借款期限為七年，自八十八年十一月十一日起至九十五年
    十一月十一日止，於借款撥付之次月起，分八十四個月按年金法計算，按月攤還
    本息，如有一期未如期攤還，即喪失一切期限利益，利息按原告之基本放款利率
    減年息百分之零點五七機動計算，每逢結算利息時，被告應即如數照繳，如利息
    遲付一年後經催告而不償還時，得將遲付之利息滾入原本複利計算。如未依約清
    償本息時，除逾期部分按當時基本放款利率加年息百分之二點五計算利息外，逾
    期清償在六個月以內者，按上開利率百分之十，超過六個月者，超過部分按上開
    利率百分之二十計付違約金。詎丙○○自九十年二月十一日起，即未依約清償本
    息，依約一切債務視為全部到期。另被告戊○○亦以其餘被告為連帶保證人，於
    八十八年十一月八日，向原告借用捌拾萬元，約定借款期限、利息、違約金、期
    限利益等，皆如上開條件。詎戊○○自八十九年九月十一日起，即未依約清償本
    息，依約一切債務亦視為全部到期。為此均基於消費借貸及連帶保證契約之法律
    關係，請求判決如主文第一項所示等語。被告戊○○則以：伊有擔任被告丙○○
    之連帶保證人，亦有向原告為系爭捌拾萬元借款，惟積欠原告之款項，因為工作
    不穩定，沒有辦法返還等情，資為抗辯。被告乙○○則以：伊有擔任系爭二筆借
    款之連帶保證人，但原告應先向借款人求償，因借款人有工作，伊沒有工作等詞
    ，資為抗辯。
四、經查：原告主張之上述事實，已據其提出消費性借款契約、放款帳卡明細、授信
    交易清單等件為證，又被告戊○○自認擔任被告丙○○之連帶保證人，亦有向原
    告為系爭捌拾萬元借款等情，且被告乙○○亦自認伊有擔任系爭二筆借款之連帶
    保證人，是原告主張之事實，自堪信為真實。被告戊○○、乙○○雖分別抗辯：
    因為工作不穩定，沒有辦法返還積欠原告之款項、因借款人有工作，伊沒有工作
    ，原告應先向借款人求償云云，惟查：參諸卷附戊○○、乙○○與原告簽訂消費
    性借款契約第六條「借款人如不履行本契約所載各條件時一經貴局通知當立即償
    還全部貸款本息及費用，連帶保證人並需負連帶清償之責並賠償因借款人不履行
    本契約所發生之損失，連帶保證人絕不以擔保品未經處分或其他任何口實延後保
    證責任之履行，與借款人負連帶償還本借款本息、違約金及本契約所規定之責任
    ，非至借款人之責任完全消滅時保證責任不得消滅。」之約定，擔任系爭借款之
    連帶保證人戊○○、乙○○自不得分別以因為工作不穩定，沒有辦法返還積欠原
    告之款項、因借款人有工作，伊沒有工作，原告應先向借款人求償等口實，而延
    後系爭連帶保證責任之履行。從而，戊○○、乙○○上開抗辯，均不足採。
五、綜上所述，原告依消費借貸及連帶保證契約之法律關係，請求判決如主文第一項
    所示，為有理由，應予准許。
六、原告、被告戊○○及乙○○分別陳明願供擔保以代釋明，請求宣告假執行或免為
    假執行，核均無不合，茲分別酌定相當之擔保金額，予以准許。
七、結論：本件原告之訴為有理由，依民事訴訟法第三百八十五條第一項前段、第八
    十五條第二項、第三百九十條第二項、第三百九十二條，判決如主文。
中　　　華　　　民　　　國　　九十一　　年　　　六　　　月　　二十八　　日
                                        臺灣臺北地方法院民事第三庭
                                            審判長　法  官　楊絮雲
                                                    法　官  李維心
                                                    法　官  郭姿君
右正本證明與原本無異
如對本判決上訴，須於判決送達後廿日內向本院提出上訴狀
中　　　華　　　民　　　國　　九十一　　年　　　六　　　月　　二十八　　日
                                                法院書記官  高菁菁
